---
title: "Landscape_mammals"
author: "Mauro Galetti"
date: "9/23/2018"
output:
  html_document: default
  pdf_document: default
  word_document: default
---

```{r setup, include=FALSE}

```

## R Markdown

Medindo a diversidade biologica - Ecologia de Campo - 

# Nesse exemplo esatremos usando o trabalho de 
Beca, G., et al. 2017. High mammal species turnover in forest patches immersed in biofuel plantations. Biological Conservation 210:352-359.

Primeiro vamos limpar o ambiente do R e instalar uns pacotes e buscar onde est??o os dados.

```{r setup, include=FALSE}

rm(list = ls())

install.packages("vegan")
library("vegan")

setwd("~/Dropbox/R Codes/Ecologia de Campo/Landscape mammals")

```

## Download dos Dados

You can also embed plots, for example:

```{r pressure, echo=FALSE}

beca<-read.csv("beca.csv",header = T)
colnames(beca)[1]="Landscape_ID"
head(beca)
names(beca)

```

# Hip??teses
Quais eram nossas hipoteses iniciais?
Qual a relacao entre a diversidade de mamiferos (S) e o cobertura florestal (%)?
Atrav??s dos modelos de regress??o linear, vamos analisar graficamente se a cobertura da floresta afeta a riqueza total de esp??cies (S)

```{r setup, include=FALSE}

plot(beca$S~beca$Forest_cover, xlab="Cobertura %", 
     ylab="Riqueza", pch=19)

```

Veja que parece que quando aumentamos a cobertura florestal aumenta a riqueza de mam??feros, mas ser?? que essa rela????o ?? significativa?

# Testando se o modelo ?? significativo

```{r setup, include=FALSE}

modelo1 <- lm(beca$S~beca$Forest_cover)
summary(modelo1)

library(visreg)
fit <- lm(S~Forest_cover,data=beca)
visreg(fit)

```

Veja que a rela????o entre S e % de cobertura n??o ?? significativa (p-value=0.006). Mas e se olharmos a rela????o entre Riqueza de esp??cies florestais e % cobertura?

```{r setup, include=FALSE}

plot(beca$SF~beca$Forest_cover, xlab="Cobertura %", 
     ylab="Riqueza", pch=19)
modelo2 <- lm(beca$SF~beca$Forest_cover)
summary(modelo2)
abline(modelo2)

```

Agora sim, podemos ver que existe correla????o entre Riqueza de mam??feros florestais e % de cobertura (p-value = 0.0001511). O R-square me informa quanto a Riqueza de esp??cies florestais pode ser explicada pelo aumento na cobertura (0.4965 ou 49%). Isso ?? bem alto.

OK, agora vamos analisar como varia a diversidade beta entre os fragmentos

```{r setup, include=FALSE}

especies<- read.csv("dados_especies.csv", row.names = 1)

library(betapart)
especies.core<-betapart.core(especies)

especies.dist.sor <-beta.pair(especies, index.family="sorensen")
especies.dist.sor

especies.beta.sor <-beta.multi(especies, index.family="sorensen")
especies.beta.sor

```



