---
title: "Landscape_mammals"
author: "Mauro Galetti"
date: "9/23/2018"
output:
  html_document: default
  pdf_document: default
  word_document: default
---

```{r setup, include=FALSE}

rm(list = ls())

setwd("~/Dropbox/R Codes/Courses/R Courses/Ecologia de Campo/Landscape mammals")

```

## R Markdown

Medindo a diversidade biologica - Ecologia de Campo - 2018

# Nesse exemplo esatremos usando o trabalho de 
Beca, G., et al. 2017. High mammal species turnover in forest patches immersed in biofuel plantations. Biological Conservation 210:352-359.

Primeiro vamos limpar o ambiente do R e instalar uns pacotes e buscar onde est??o os dados.

```{r setup, include=FALSE}

install.packages("vegan")
library("vegan")


```

## Download dos Dados

You can also embed plots, for example:

```{r pressure, echo=FALSE}

beca<-read.csv("beca.csv",header = T)
colnames(beca)[1]="Landscape_ID"
head(beca)
names(beca)

```

Do you want to see where are these fragments?
Plot them on a map.

``` {r pressure, echo=FALSE}

library(ggplot2)
library(ggmap)
library(ggsn)
library(maps)
library(mapdata)
library(ggrepel)

area <- map_data("world", region="Brazil", zoom=5)
head(area)
head(beca)

#Plote o mapa usando o ggplot2 como um objeto, ainda sem desenha-lo na tela
g <- ggplot() + geom_polygon(data = area,
                             aes(x=long, y = lat, group = group),
                             fill = "lightgrey", color = "lightgrey") + #Note que voce pode mudar as cores do fundo e da borda
  coord_fixed(1.1) + #Use isto para o mapa ficar proporcional
  geom_polygon(data = area, 
               aes(x = long, y = lat, group = group), 
               color = "white", fill = NA, size = 0.04) + #Aqui voce pode escolher a cor das bordas e a espessura delas
  
  geom_point(data = beca, aes(x = long, y = lat), 
             color = "purple", #Escolha a cor dos pontos
             size = 2, #Tamanho dos pontos
             alpha = 0.6) + #Transparencia: quanto mais proximo de 1, menos transparente
  
  geom_text_repel(data=beca, aes(x=long, y=lat, label=city))+ #Use isto para os rotulos dos pontos nao ficarem sobrepostos
  
  theme_bw() +
  ggtitle("Forest fragments sampled by Beca et al.") + #De nome ao plot, caso seja necessario
  #labs(x="Longitude", y = "Latitude") + #De nome aos eixos
  
  theme(text = element_text(size=14), #Ajuste os tamanhos das fontes 
        plot.title = element_text(size=20, hjust=0.5),
        axis.text.x = element_text(size = 10, angle=0, hjust=1),
        axis.text.y = element_text(size = 10, angle=0, vjust=1),
        axis.title.x = element_text(size = 12, angle=0),
        axis.title.y = element_text(size = 12, angle=90))

#Vizualize o mapa
plot(g)





```




# Hip??teses
Quais eram nossas hipoteses iniciais?
Qual a relacao entre a diversidade de mamiferos (S) e o cobertura florestal (%)?
Atrav??s dos modelos de regress??o linear, vamos analisar graficamente se a cobertura da floresta afeta a riqueza total de esp??cies (S)

```{r setup, include=FALSE}

plot(beca$S~beca$forest_cover, xlab="Cobertura %", 
     ylab="Riqueza", pch=19)

```

Veja que parece que quando aumentamos a cobertura florestal aumenta a riqueza de mam??feros, mas ser?? que essa rela????o ?? significativa?

# Testando se o modelo ?? significativo

```{r setup, include=FALSE}

modelo1 <- lm(beca$S~beca$forest_cover)
summary(modelo1)

library(visreg)
fit <- lm(S~forest_cover,data=beca)
visreg(fit)

```

Veja que a rela????o entre S e % de cobertura n??o ?? significativa (p-value=0.006). Mas e se olharmos a rela????o entre Riqueza de esp??cies florestais e % cobertura?

```{r setup, include=FALSE}

plot(beca$SF~beca$forest_cover, xlab="Cobertura %", 
     ylab="Riqueza", pch=19)
modelo2 <- lm(beca$SF~beca$forest_cover)
summary(modelo2)
abline(modelo2)

```

Agora sim, podemos ver que existe correla????o entre Riqueza de mam??feros florestais e % de cobertura (p-value = 0.0001511). O R-square me informa quanto a Riqueza de esp??cies florestais pode ser explicada pelo aumento na cobertura (0.4965 ou 49%). Isso ?? bem alto.

OK, agora vamos analisar como varia a diversidade beta entre os fragmentos

```{r setup, include=FALSE}

especies<- read.csv("dados_especies.csv", row.names = 1)

library(betapart)
especies.core<-betapart.core(especies)

especies.dist.sor <-beta.pair(especies, index.family="sorensen")
especies.dist.sor

especies.beta.sor <-beta.multi(especies, index.family="sorensen")
especies.beta.sor

```



